臺灣板橋地方法院交通事件裁定　　　　96年度交聲字第2062號
原處分機關　交通部公路總局臺北區監理所板橋監理站
受處分人即
異　議　人　甲○○
上列受處分人即異議人因不服交通部公路總局臺北區監理所板橋
監理站於民國96年12月17日所為板監裁字第41-1AB842366號違反
道路交通管理事件裁決書所為處分，經聲明異議，本院裁定如下
：
    主  文
異議駁回。
    理  由
一、按按汽車在橋樑、隧道、圓環、障礙物對面、鐵路平交道、
    人行道、行人穿越道、快車道等處，不得臨時停車；又在設
    有禁止停車標誌、標線之處所不得停車，道路交通安全規則
    第111 條第1 項第1 款、第112 條第1 項第4 款定有明文。
    又汽車（依道路交通管理處罰條例第3 條第8 款之規定，包
    括機器腳踏車）駕駛人停車時，在設有禁止停車標誌、標線
    之處所停車者，處新臺幣（下同）600 元以上1,200 元以下
    罰鍰，道路交通管理處罰條例第56條第1 項第4 款亦定有明
    文。
二、原處分意旨略以：受處分人即異議人甲○○所有之車牌號碼
    GN6-150 號重型機車，於96年10月23日9 時53分許，在臺北
    市○○路○ 段113 號週邊違規停車，經臺北市停車管理處舉
    發「在設有禁止停車標誌之處所停車」之違規，爰依道路交
    通管理處罰條例第56條第1 項第4 款，處罰鍰600 元。
三、異議意旨略以：舉發路段為汀州路3段113號週邊，該路段僅
    有一立牌標示「騎樓」與「人行道」禁止停車，伊停車處為
    113 號旁加蓋建物前的空地，非「騎樓」，伊非違規停車，
    爰據此聲明異議云云。
四、經查，異議人對其所有之機車於上開時間，於前揭地點停放
    機車之事實並不否認，並有舉發通知單1 張及採證照片3 紙
    在卷可證，異議人雖辯稱該地點為路旁加蓋建物前之空地，
    並非騎樓云云，然依前揭採證照片觀之，異議人停放機車之
    處所，一邊與旁邊建築物前之人行道係屬接連而未中斷，且
    舖有磁轉，前方亦設有坐椅供來往行人乘坐，另一邊則畫有
    禁止臨時停車之紅色實線，並接連至一建築物前之人行道前
    方紅色磚線，以與一般供車輛行駛之道路做區隔，故縱該地
    點為路旁加蓋建物之前方，其仍與一旁之人行道同性質，而
    為供行人通行之人行道無疑，揆諸上開規定，自不得臨時停
    車，異議人既將上揭機車停放在禁止臨時停車之人行道上，
    即屬違規停車，其上揭所辯，尚無可採。綜上所述，本件異
    議人有前揭違規行為，原處分機關依道路交通管理處罰條例
    第56條第1 項第4 款，裁處罰鍰新臺幣600 元，核無違誤，
    本件異議人之異議為無理由，自應將其異議駁回。
據上論斷，應依道路交通案件處理辦法第19條，裁定如主文。
中　　華　　民　　國　　96　　年　　12　　月　　31　　日
                        臺灣板橋地方法院交通法庭
                            法　官  俞秀美
上列正本證明與原本無異。
如對本裁定不服，應於送達後 5日內，向本院提出抗告狀（應抄
附繕本）。
                            書記官  謝怡貞
中　　華　　民　　國　　96　　年　　12　　月　　31　　日
